Images des répertoires du notaire Joseph Jousselin pour l'étude XI
Archives nationales de France
Images des répertoires du notaire Joseph Jousselin pour l'étude XI
16 juin 1882 - 12 août 1903
MC/RE/XI/29 - MC/RE/XI/32
Etude XI; Jousselin, Joseph
4 registres
Archives nationales de France
Minutes et répertoires: la loi 2008-696 du 15 juillet 2008 relative aux archives a fixé à 75 ans à compter de la date de l'acte, ou à 25 ans à compter de la date du décès de l'intéressé si ce délai est plus bref, le délai de communication des minutes et répertoires des notaires; ce délai est porté à 100 ans à compter de la date de l'acte si le document se rapporte à un mineur (code du Patrimoine, articles L213-2, 4e d et 5e).
Autres documents de l'étude (dossiers de clients, comptabilité...): s'agissant d'archives privées, ces documents sont communicables selon les modalités fixées par le déposant ou le donateur.
Certains documents ne sont pas accessibles sous leur forme originale en raison de leur mauvais état de conservation.
Registres versés aux Archives nationales en 2002.
Images des répertoires de l’étude XI
Archives de l'étude XI
répertoire d'officier public ministériel
- Répertoire chronologique pour la période du 16 juin 1882 au 6 novembre 1883, 16 juin 1882 - 6 novembre 1883; MC/RE/XI/29; Ce répertoire comporte 23 feuillets et fait partie d'un registre de 120 feuillets de papier manuscrits, hauteur 35 cm x largeur 24 cm folioté par le notaire. Le registre est en bon état.
  Registre folioté en 2003 (foliotation non visible à l'écran)
  Le registre contient aussi le répertoire du notaire Charles Antoine Paul Elie Bournet de Verron pour la période du 25 octobre 1875 au 16 juin 1882.
  Le répertoire contient les informations suivantes: 1. le n° de l'acte dans l'année; 2. date du jour; 3. nature de l'acte passé en brevet; 4. nature de l'acte passé en minute; 5. nom, prénom, domicile des parties, indication sur la situation et les prix des biens; 6. date d'enregistrement de l'acte; 7. droits d'enregistrement.
  Attention: seuls les actes passés en minute sont conservés; les actes mentionnés dans le répertoire comme passés en simple brevet (colonne 3) ne sont pas conservés par les notaires et ne sont donc pas versés au Minutier (ils sont remis aux clients).
  répertoire
  - Liste chronologique des actes pour la période du 16 juin au 30 décembre 1882, 16 juin - 30 décembre 1882; 98 v°-108 r°; 10 feuillets
  - Liste chronologique des actes pour la période du 3 janvier au 6 novembre 1883, 3 janvier - 6 novembre 1883; 108 r°-120 v°; 12 feuillets
- Répertoire chronologique pour la période du 6 novembre 1883 au 5 janvier 1891, 6 novembre 1883 - 5 janvier 1891; MC/RE/XI/30; Un registre de 160 feuillets de papier manuscrits, hauteur 35 cm x largeur 24 cm folioté par le notaire. Le registre est en bon état.
  - Liste chronologique des actes pour la période du 6 novembre au 31 décembre 1883, 6 novembre - 31 décembre 1883; 1 r°-3 v°; 3 feuillets
  - Liste chronologique des actes pour la période du 3 janvier au 31 décembre 1884, 3 janvier - 31 décembre 1884; 4 r°-23 v°; 19 feuillets
  - Liste chronologique des actes pour la période du 2 janvier au 31 décembre 1885, 2 janvier - 31 décembre 1885; 23 v°-43 r°; 20 feuillets
  - Liste chronologique des actes pour la période du 5 janvier au 31 décembre 1886, 5 janvier - 31 décembre 1886; 43 r°-61 r°; 18 feuillets
  - Liste chronologique des actes pour la période du 3 janvier au 31 décembre 1887, 3 janvier - 31 décembre 1887; 61 r°-82 v°; 21 feuillets
  - Liste chronologique des actes pour la période du 3 janvier au 31 décembre 1888, 3 janvier - 31 décembre 1888; 82 v°-106 r°; 24 feuillets
  - Liste chronologique des actes pour la période du 2 janvier au 31 décembre 1889, 2 janvier - 31 décembre 1889; 106 r°-132 v°; 26 feuillets
  - Liste chronologique des actes pour la période du 2 janvier au 31 décembre 1890, 2 janvier - 31 décembre 1890; 132 v°-160 v°; 28 feuillets
  - Liste chronologique des actes pour la période du 2 janvier au 5 janvier 1891, 2 janvier - 5 janvier 1891; 160 v°-160 v°; 1 feuillet
- Répertoire chronologique pour la période du 5 janvier 1891 au 17 décembre 1894, 5 janvier 1891 - 17 décembre 1894; MC/RE/XI/31; Un registre de 120 feuillets de papier manuscrits, hauteur 35 cm x largeur 24 cm folioté par le notaire. Le registre est en bon état
  - Liste chronologique des actes pour la période du 5 janvier au 31 décembre 1891, 5 janvier - 31 décembre 1891; 1 r°-32 v°; 32 feuillets
  - Liste chronologique des actes pour la période du 2 janvier au 31 décembre 1892, 2 janvier - 31 décembre 1892; 32 v°-66 r°; 33 feuillets
  - Liste chronologique des actes pour la période du 2 janvier au 30 décembre 1893, 2 janvier - 30 décembre 1893; 66 r°-100 v°; 34 feuillets
  - Liste chronologique des actes pour la période du 2 janvier au 17 décembre 1894, 2 janvier - 17 décembre 1894; 100 v°-120 v°; 20 feuillets
- Répertoire chronologique pour la période du 17 décembre 1894 au 12 août 1903, 17 décembre 1894 - 12 août 1903; MC/RE/XI/32; Un registre de 138 feuillets de papier manuscrits, hauteur 35 cm x largeur 24 cm folioté par le notaire. Le registre est en bon état
  - Liste chronologique des actes pour la période du 17 au 31 décembre 1894, 17 décembre - 31 décembre 1894; 1 r°-1 v°; 1 feuillet
  - Liste chronologique des actes pour la période du 2 janvier au 31 décembre 1895, 2 janvier - 31 décembre 1895; 1 v°- 20 r°; 20 feuillets
  - Liste chronologique des actes pour la période du 2 janvier au 31 décembre 1896, 2 janvier - 31 décembre 1896; 20 r°- 35 r°; 15 feuillets
  - Liste chronologique des actes pour la période du 2 janvier au 31 décembre 1897, 2 janvier - 31 décembre 1897; 35 r°- 50 v°; 15 feuillets
  - Liste chronologique des actes pour la période du 2 janvier au 31 décembre 1898, 2 janvier - 31 décembre 1898; 50 v°- 66 v°; 16 feuillets
  - Liste chronologique des actes pour la période du 2 janvier au 31 décembre 1899, 2 janvier - 31 décembre 1899; 66 v°- 81 v°; 15 feuillets
  - Liste chronologique des actes pour la période du 2 janvier au 31 décembre 1900, 2 janvier - 31 décembre 1900; 81 v°- 95 r°; 14 feuillets
  - Liste chronologique des actes pour la période du 2 janvier au 31 décembre 1901, 2 janvier - 31 décembre 1901; 95 r°-108 r°; 13 feuillets
  - Liste chronologique des actes pour la période du 2 janvier au 31 décembre 1902, 2 janvier - 31 décembre 1902; 108 r°-126 v°; 18 feuillets
  - Liste chronologique des actes pour la période du 2 janvier au 12 août 1903, 2 janvier - 12 août 1903; 126 v°-138 v°; 12 feuillets